【裁判字號】    99,交訴,5
【裁判日期】    990127
【裁判案由】    肇事逃逸罪
【裁判全文】
臺灣臺中地方法院刑事判決               99年度交訴字第5號
公  訴  人  臺灣臺中地方法院檢察署檢察官
被      告  丁○○
上列被告因肇事逃逸罪案件，經檢察官提起公訴（98年度偵字第
22176號），被告在本院準備程序進行中就被訴事實為有罪之陳
述，受命法官於告知簡式審判程序之旨，並聽取當事人之意見後
，本院合議庭裁定由受命法官獨任依簡式審判程序，判決如下：
    主  文
丁○○犯肇事致人傷害逃逸罪，處有期徒刑柒月。
    事  實
一、丁○○於民國98年8月1日下午5時許，駕駛懸掛0620-DU號車
    牌之自用小客車（丁○○將其所有之黑色三陽汽車0620-DU
    號車牌，懸掛於其另所有之原車牌號碼M8-8177號銀色MAZDA
    自用小客車上），沿臺中市南屯區○○○路，由西向東方向
    行駛。嗣於同日下午5時50分許，行經惠中路與五權西路口
    時，本應注意轉彎車應讓直行車先行，竟疏未注意，貿然左
    轉，適有甲○○騎乘車牌號碼302-EJH號普通重型機車，搭
    載乘客丙○○，沿五權西路，由東向西方向通過上開路口，
    上開機車之前車頭因之撞擊前揭自小客車右前車身，致甲○○受有恥骨聯合分離之傷害，丙○○則受有右手肘、雙膝等
    多處擦傷等傷害（丁○○另涉犯過失傷害部分，未據告訴）
    。詎丁○○知悉肇事後，竟未報警處理或採取必要之救護措
    施，即駕車逃離現場。後經警獲報後循線查獲。
二、案經臺中市警察局第四分局報告臺灣臺中地方法院檢察署檢
    察官偵查起訴。
    理  由
壹、程序方面：
一、按除被告所犯為死刑、無期徒刑、最輕本刑為3年以上有期
    徒刑之罪或高等法院管轄第一審案件者外，於法院行準備程
    序進行中，被告先就被訴事實為有罪之陳述時，審判長得告
    知被告簡式審判程序之旨，並聽取當事人、代理人、辯護人
    及輔佐人之意見後，裁定進行簡式審判程序；且受命法官行
    準備程序，與法院或審判長有同一之權限；又簡式審判程序
    之證據調查，不受刑事訴訟法第159條第1項、第161條之2、
    第161條之3、第163條之1及第164條至第170條規定之限制，
    刑事訴訟法第273條之1第1項、第279條第2項前段、第273條
    之2分別定有明文。
二、查本件被告丁○○所犯為死刑、無期徒刑、最輕本刑為3年
    以上有期徒刑以外之罪，且非高等法院管轄第一審之案件，
    經本院合議庭裁定由受命法官行準備程序時，被告就被訴事
    實為有罪之陳述後，復經本院合議庭裁定由受命法官獨任行
    簡式審判程序，是其證據之調查，自不受刑事訴訟法第159
    條第1項、第161條之2、第161條之3、第163條之1及第164條
    至第170條規定之限制，合先敘明。
貳、實體方面：
一、證據能力部分：
  (一)按被告以外之人於審判外之言詞或書面陳述，除法律有規定
    者外，不得作為證據；被告以外之人於審判中有下列情形之
    一，其於檢察事務官、司法警察官或司法警察調查中所為之
    陳述，經證明具有可信之特別情況，且為證明犯罪事實之存
    否所必要者，得為證據：一、死亡者。二、身心障礙致記憶
    喪失或無法陳述者。三、滯留國外或所在不明而無法傳喚或
    傳喚不到者。四、到庭後無正當理由拒絕陳述者；該言詞或
    書面陳述，雖不符刑事訴訟法第159條之1至第159條之4之規
    定，而經當事人於審判程序同意作為證據，法院審酌該言詞
    陳述或書面陳述作成時之情況，認為適當者，亦得為證據；
    當事人、代理人或辯護人於法院調查證據時，知有第159條
    第1項不得為證據之情形，而未於言詞辯論終結前聲明異議
    者，視為有前項之同意，刑事訴訟法第159條第1項、第159
    條之3、第159條之5分別定有明文。核其立法理由在於傳聞
    證據未經當事人之反對詰問予以核實，乃排斥其證據能力。
    惟當事人如放棄對原供述人之反對詰問權，於審判程序表示
    同意該等傳聞證據可作為證據，此時，法院除認該傳聞證據
    欠缺適當性外，自可承認其證據能力。又當事人、代理人或
    辯護人於調查證據時，知有刑事訴訟法第159條第1項不得為
    證據之情形，卻表示「對於證據調查無異議」、「沒有意見
    」等意思，而未於言詞辯論終結前聲明異議者，應視為已有
    將該等傳聞證據採為證據之同意（參見最高法院94年度臺上
    字第2976號判決意旨）。
  (二)本件檢察官、被告於審判期日，對本案之全部證據之證據能
    力均不爭執，復於審判期日就本院提示之證據於言詞辯論終
    結前，均未就所調查之證據主張有刑事訴訟法第159條不得
    為證據之情形，且均表示無意見，本院審酌該等證據作成時
    ，亦無不適當之處，是參考上開最高法院判決要旨，應視為
    已有將該等傳聞之證據採為證據之同意，本案經調查之證據
    均有證據能力。
二、認定犯罪事實所根據的證據及理由：
  (一)被告於本院審理中坦白承認確有駕駛動力交通工具肇事致人
    傷害後逃逸之事實，核與證人甲○○、丙○○證述情節相符
    ，被告自白應與事實相符，足堪採信。
  (二)被害人甲○○因此車禍事故受有恥骨聯合分離之傷害，被害
    人丙○○則受有右手肘、雙膝等多處擦傷等傷害，此有澄清
    綜合醫院中港分院甲○○、丙○○診斷證明書各1份附卷可
    憑。
  (三)復有臺中市○○○道路交通事故初步分析研判表、道路交通
    事故現場圖、道路交通事故調查表、交通事故補充資料表、
    疑似道路交通事故肇事逃逸追查表、肇事現場監視器翻拍照
    片、現場照片、臺中市警察局98年7月7日中市警交字第GQ00
    00000號舉發違反道路交通事件通知單存查聯、臺中區監理
    所南投監理站函、內政部警政署國道公路警察局第七警察隊
    函、臺中市警察局函、臺灣臺中地方法院檢察署公務電話紀
    錄表、採證照片3張、網路列印繳費領單紀錄、車籍查詢表
    等存卷可參。
  (四)本件事證明確，被告犯行洵堪認定。
三、論罪科刑的理由：
  (一)核被告所為，係犯刑法第185條之4肇事致人傷害逃逸罪。
  (二)爰審酌本件被告犯罪之動機、目的、肇事之過失程度，造成
    被害人受傷，竟未予救護即行開車逃逸，棄被害人於不顧，
    對被害人生命、身體造成相當程度之危害，漠視他人人身安
    全，惡性及非難程度不輕，惟被害人與有過失、傷勢非重，
    被告犯罪後坦承犯行，態度良好等一切情狀，量處如主文所
    示之刑。
四、適用法律依據：
  (一)刑事訴訟法第273條之1第1項、第299條第1項前段。
  (二)刑法第185條之4。
本案經檢察官乙○○到庭執行職務。
中    華    民    國    99    年    1     月    27    日
                      交通法庭  法  官  洪挺梧
以上正本證明與原本無異。
如不服本判決應於收受送達後10日內向本院提出上訴書狀，並應
敘述具體理由；其未敘述上訴理由者，應於上訴期間屆滿後20日
內向本院補提理由書（均須按他造當事人之人數附繕本）「切勿
逕送上級法院」。
                                書記官  劉雅玲
中    華    民    國    99    年    1     月    27    日

附錄本判決論罪科刑法條：
中華民國刑法第185條之4
（肇事遺棄罪）
駕駛動力交通工具肇事，致人死傷而逃逸者，處6月以上5年以下
有期徒刑。

司法院資訊處製作；財團法人民間司法改革基金會備份。
